# 请问未确认为无形资产的著作权出资的问题

提问人：luohongcheng 时间：2022-04-26 18:29:40
请教陈版，我公司有一著作权，以前年度研究成本计入研发费用，直接费用化，未计入无形资产，但今年有一项对外投资，拟采用此著作权出资，经评估价值 300 万元，出资时候请问如何记账呢？
借：长期股权投资 300
贷：啥
？

回答人：chenyiwei
贷方科目应当是资产处置损益，即此处是处置了一项账面价值为零的无形资产。

提问人：long3long6 时间：2023-01-05 08:32:38
陈版主，顺着题主的问题请教下被投资企业的会计处理，假如出资人用不符合资本化条件的“研发中项目”出资，被投资企业拟对该“研发中项目”继续研发。同时，根据被投资企业的会计政策，出资人用于出资的“研发中项目”也是不符合资本化条件的。这样的话被投资企业如何会计处理？
借：研发费用（“研发中项目”的评估值）
贷：股本
资本公积
这样处理可以吗？

回答人：chenyiwei
被投资企业接受“研发中项目”的出资，可按作价金额确认为无形资产。参照：《中审众环研究 2020 》之“问题1-2-6（外购研发中项目以及后续研发支出的处理）”。